【裁判字號】    97,裁,2312
【裁判日期】    970422
【裁判案由】    違章建築
【裁判全文】
最  高  行  政  法  院  裁  定
                                     97年度裁字第02312號
上  訴  人  財團法人重仁文化教育基金會
代  表  人  甲○○
被 上訴 人  臺北縣政府
代  表  人  乙○○
上列當事人間違章建築事件，上訴人對於中華民國96年12月19日
臺北高等行政法院96年度再字第87號判決，提起上訴，本院裁定
如下：
    主  文
上訴駁回。
上訴審訴訟費用由上訴人負擔。
    理  由
一、按對於高等行政法院判決上訴，非以其違背法令為理由，不
    得為之，行政訴訟法第242條定有明文。是對於高等行政法
    院判決上訴，若未具體說明原判決違背何項法令、不適用法
    規或如何適用不當之具體情事，即非主張原判決違背法令以
    為上訴理由，其上訴即不合法。
二、本件上訴人對於臺北高等行政法院判決上訴，略以：依行政
    院原子能委員會出具之公文書，可知被上訴人偽稱在民國88
    年6月3日派員現場勘查後，發現系爭建築屬興建中之新違章
    建築之說法，顯不可信。系爭建築雖屬違章建築，但被上訴
    人擬將之拆除之處分，顯不符比例原則。被上訴人指控上訴
    人未向淡水鎮公所申請核准，即逕動工修繕，然由淡水鎮公
    所之公文中可知，系爭建築確屬舊有違建，亦曾提出修繕申
    請，僅係被上訴人認定依新舊違建劃分日期，系爭建築非屬
    舊有違建不得修繕，而駁回上訴人之申請。原判決採信被上
    訴人之主張，未予調查，逕認新舊違建劃分日期為47年2月
    10日，顯有違誤。另上訴人係在原判決作成後，於94年11月
    3日取得該新證據，自符合新證據之要件，系爭建築既非興
    建中之新違章建築，且本社區建物係在71年11月29日取得使
    用執照，自符合舊違章建築之定義，應適用違章建築處理辦
    法第12條准予修繕之規定。況行政訴訟繫屬期間，若法規有
    修訂，應適用有利上訴人之新法規，則被上訴人於96年12月
    間發布新聞表示，凡96年12月31日前建造完成者不予拆除，
    被上訴人自不得拆除起造於71年間系爭建築云云。經核上開
    理由，無非係對原審取捨證據、認定事實之職權行使事項有
    所爭執，並未表明原判決有何不適用法規或適用不當，或有
    如何合於行政訴訟法第243條第2項所列各款之情形，依首揭
    規定及說明，其上訴自不合法，應予駁回。
三、依行政訴訟法第249條第1項前段、第104條、民事訴訟法第
    95條、第78條，裁定如主文。
中    華    民    國    97    年    4     月    22    日
                    最高行政法院第四庭
                        審判長法官  鍾  耀  光
                              法官  楊  惠  欽
                              法官  姜  仁  脩
                              法官  王  德  麟
                              法官  黃  清  光
以  上  正  本  證  明  與  原  本  無  異
中    華    民    國    97    年    4     月    22    日
                              書記官  王  史  民


司法院資訊處製作；財團法人民間司法改革基金會備份。
